【裁判字號】    98,毒抗,323
【裁判日期】    980812
【裁判案由】    毒品危害防制條例
【裁判全文】
臺灣高等法院刑事裁定                 98年度毒抗字第323號
抗  告  人
即  被  告  甲○○
上列抗告人即被告因違反毒品危害防制條例案件，不服臺灣臺北
地方法院98年度毒聲字第347 號，中華民國98年7 月16日所為令
入戒治處所施以強制戒治裁定（聲請案號：臺灣臺北地方法院檢
察署98年度毒偵字第849 號），提起抗告，本院裁定如下：
    主  文
抗告駁回。
    理  由
一、原裁定意旨略以：本件抗告人即被告甲○○（簡稱抗告人）
    因施用第二級毒品甲基安非他命案件，經依臺灣臺北地方法
    院98年度毒聲字第232 號裁定送臺灣臺北看守所附設勒戒處
    所施以觀察、勒戒後，認有繼續施用毒品之傾向，有該所民
    國（下同）98年6 月5 日出具之有繼續施用毒品傾向證明書
    附卷可稽，檢察官聲請將抗告人送勒戒處所施以強制戒治，
    核無不合，乃依毒品危害防制條例第20條第2 項之規定，裁
    定令入戒治處所施以強制戒治，期間為6 個月以上，至無繼
    續強制戒治之必要為止，但最長不得逾1 年等語。
二、抗告意旨略以：伊近3 年來報到正常、生活規律，並有正當
    工作，當時係應同事之邀至KTV 飲酒唱歌，到場的人很多，
    伊亦醉得有點茫然，只依稀記得有年輕同事拿搖頭丸摻酒使
    用，不清楚是因酒醉喝到摻有搖頭丸的酒，或因酒醉意志力
    較薄弱而服用，故於2 天後未加多想即到觀護人室報到並採
    尿，對於驗尿結果呈甲基安非他命陽性反應，伊與觀護人同
    感驚訝，事後伊即積極驗尿並參加更生保護會所辦戒毒團體
    ，亦自費至松德醫院看診、驗尿，所為除證明其無心之過與
    悔意，益徵其確無繼續施用毒品傾向，伊自2 月17日事發後
    至5 月4 日入所，幾乎每星期都做驗尿檢查，均無毒品反應
    ，更主動入所報到，在所期間亦表現良好，無犯錯紀錄，心
    理醫師僅憑幾分鐘之詢問，即草率判定伊有毒癮，並有繼續
    施用毒品傾向，原審更依此評估而裁定令入戒治處所施以強
    制戒治，實難甘服，伊係第一次勒戒，雖曾有毒品前科，但
    自假釋回來後即洗心革面，好不容易才建立新生活，此次所
    犯實為無心之過，請重新審核伊是否還有繼續施用毒品傾向
    等語。
三、按觀察、勒戒後，檢察官依據勒戒處所之陳報，認受觀察、
    勒戒人無繼續施用毒品傾向者，應即釋放，並為不起訴之處
    分；認受觀察、勒戒人有繼續施用毒品傾向者，應聲請法院
    裁定令入戒治處所強制治療，其期間為6 個月以上，至無繼
    續強制戒治之必要為止，但最長不得逾1 年，毒品危害防制
    條例第20條第2 項定有明文。
四、經查，本件抗告人依臺灣臺北地方法院98年度毒聲字第232
    號裁定，送臺灣臺北看守所附設勒戒處所觀察、勒戒後，該
    勒戒處所評斷抗告人有無繼續施用毒品傾向之評分結果，其
    人格特質得68分、臨床徵候得30分、環境相關因素得5 分，
    合計103 分，綜合判斷為有繼續施用毒品傾向，此有臺灣臺
    北看守所附設勒戒處所98年6 月5 日有無繼續施用毒品傾向
    證明書及評估標準紀錄表各1 份在卷可稽（參偵查卷第26頁
    、第27頁）。上開綜合判斷之結果，係該所相關專業知識經
    驗人士，於抗告人觀察、勒戒期間，依其本職學識評估抗告
    人之人格特質、臨床徵候、環境相關因素所為之綜合判斷，
    具有科學驗證所得之結論，自得憑以判斷抗告人有無繼續施
    用毒品傾向之證明。抗告人既有施用第二級毒品甲基安非他
    命之事實，並先經原審裁定觀察、勒戒後，方經臺灣臺北看
    守所附設勒戒處所評估有繼續施用毒品傾向，再經原審裁定
    抗告人令入戒治處所強制戒治，此悉依法定程序處理，並無
    違誤。原審因而裁定抗告人令入戒治處所強制戒治，期間為
    6 個月以上，至無繼續強制戒治之必要為止，但最長不得逾
    1 年，於法並無不合，抗告人雖主張其係在酒醉情形下施用
    毒品，否認有繼續施用毒品之傾向，要係卸責之詞，所為抗
    告指摘原裁定不當，不足以推翻原審裁定之適法性，為無理
    由，應予駁回。
據上論斷，應依刑事訴訟法第412 條，裁定如主文。
中    華    民    國    98    年    8    月    12     日
                  刑事第二十庭審判長法  官  楊貴雄
                                    法  官  林銓正
                                    法  官  鄧振球
以上正本證明與原本無異。
不得再抗告。
                                    書記官  劉有志
中    華    民    國    98    年    8     月    14    日


司法院資訊處製作；財團法人民間司法改革基金會備份。
